【裁判字號】    89,訴,131
【裁判日期】    890424
【裁判案由】    第三人異議之訴
【裁判全文】
臺灣屏東地方法院民事裁定                                八十九年訴字第一三一號
    原      告  己○○
                甲○○
    參加人      合進汽車貨運有限公司
    法定代理人  丙○○
    訴訟代理人  乙○○
    被      告  戊○○
                              .
                丁○○        .
                              .
右當事人間第三人異議之訴事件，本院裁定如左：
    主      文
原告之訴駁回。
訴訟費用由原告負擔。
    理      由
一、按「訴訟標的於確定之終局判決中經裁判者，除法律別有規定外，當事人不得就
    該法律關係更行起訴。」民事訴訟法第四百條第一項定有明文。「訴訟標的於確
    定之終局判決中經裁判者，依民事訴訟法第三百九十九條第一項規定（現行法為
    四百零一條第一項），當事人固不得就該法律關係更行起訴，惟此係指確定終局
    判決所裁判之訴訟標的，與更行起訴之法律關係相同者..  」最高法院五十一年
    台上一Ｏ四一號判例可資參照。故當事人就已起訴經判決確定之案件，重複起訴
    ，乃起訴欠缺合法要件，民事庭依職權調查後應依民事訴訟法第二百四十九條第
    一項第七款裁定駁回起訴。
二、原告己○○、甲○○於本院八十九年訴字第一三一號第三人異議之訴聲明求為判
    決：請求判決台灣屏東地方法院八十八年度執全字第七五五號假扣押執行事件就
    原告己○○所有而登記為合進汽車貨運有限公司（下稱合進公司）之車牌ＪＧ─
    ０１５號大貨車一輛；原告甲○○所有而登記為合進公司所有之車牌ＸＧ─０２
    ３號（半拖車號碼ＵＲ６２）之拖車一輛，所為之強制執行程序應予撤銷。依原
    告起訴狀所載主張本件起訴係主張依所有權之關係，依強制執行法第十五條之規
    定主張有所有權請求撤銷查封云云。
二、查本件原告己○○主張車牌號碼ＪＧ─０１５號大貨車一輛，為其所有，信託登
    記於合進公司名義，以信託人即系爭上開貨車所有人名義向本院潮州簡易庭提起
    異議之訴，經本院以八十八年潮簡字第三九七號判決後，再上訴，經本院以八十
    八年簡上第一三八號判決「原判決廢棄，被上訴人 (即己○○）在第一審之訴駁
    回。」；原告甲○○所有而登記為合進公司所有之車牌ＸＧ─０２３號（半拖車
    號碼ＵＲ６２）之拖車一輛，為其所有，經向本院潮州簡易庭提起訴訟，經本院
    以八十八年潮簡字第三九一號判決後，再上訴，經本院以八十八年簡上第一二九
    號判決「原判決廢棄，被上訴人 (即甲○○）在第一審之訴駁回。」，此有本院
    調取本院上開判決可按，而上開二訴之訴之聲明均為「台灣屏東地方法院八十八
    年度執全字第七五五號假扣押執行事件就原告己○○所有而登記為合進汽車貨運
    有限公司（下稱合進公司）之車牌ＪＧ─０１５號大貨車一輛... 就原告甲○○
    所有而登記為合進公司所有之車牌ＸＧ─０２３號（半拖車號碼ＵＲ６２）之拖
    車一輛，....  所為之強制執行程序應予撤銷。」其訴之聲明相同，雖原告主張
    二訴之訴訟標的不同，前開訴訟訴訟標的法律關係為本於信託關係起訴，與本件
    訴訟訴訟標的係本於所有權起訴不同，本院調取本院前揭案卷，己○○及甲○○
    於本院前開案件審理中均主張上開車輛為渠等所有，認本院前揭執行程序查封錯
    誤應撤銷等語，顯見本案與前開案件訴訟標的法律關係均相同，從而原告等就已
    判決確定之事件重行起訴，揆諸前揭論呈，應駁回起訴，爰依法裁定如主文。
三、依民事訴訟法第二百四十九條第一項第七款，第九十五條，第七十八條裁定如主
    文。
中      華      民      國    八十九    年      四      月    二十四    日
                                    臺灣屏東地方法院民事第一庭
~B法      官  李芳南
右為正本係照原本作成。
如對本裁定抗告須於裁定送達後十日內向本院提出抗告狀。
~B法院書記官  許水生
中      華      民      國    八十九    年      四      月    二十五    日


司法院資訊處製作；財團法人民間司法改革基金會備份。
